【裁判字號】    95,訴更,2
【裁判日期】    951113
【裁判案由】    偽造文書等
【裁判全文】
臺灣彰化地方法院刑事判決               95年度訴更字第2號
公  訴  人  臺灣彰化地方法院檢察署檢察官
被      告  乙○○
上列被告因偽造文書等案件，經檢察官提起公訴（94年度偵字第
7318號、第7319號）及移送併案審理（臺灣彰化地方法院檢察署
95年度偵字第1684號、第2408號，臺灣臺中地方法院檢察署95年
度偵字第3220號），於本院準備程序時，被告就被訴事實均為有
罪之陳述，經裁定改行簡式審判程序，本院判決如下：
    主  文
乙○○共同連續行使偽造私文書，足以生損害於他人，累犯，處
有期徒刑年。如附表所示之物品均沒收。
    犯罪事實及理由
一、犯罪事實部分：
  (一)乙○○前曾於民國89年間，因竊盜案件，經本院以89年度易
    字342 號，判處有期徒刑10月，上訴後，經臺灣高等法院臺
    中分院以89年度上易字第1650號，駁回上訴確定；另於90年
    間，因施用毒品及竊盜案件，經本院以90年度易字第348 號
    ，分別判處有期徒刑5 月、1 年，定應執行有期徒刑1 年4
    月確定，上開2 案接續入監執行，於91年11月28日假釋出監
    並付保護管束，並於92年8 月1 日假釋期滿未經撤銷，以已
    執行完畢論。其另於93年11月30日，因攜帶兇器、踰越牆垣
    及夜間侵入住宅竊盜案件，經本院以94年度訴字第123 號，
    判處有期徒刑1 年6 月，上訴後，經臺灣高等法院臺中分院
    於94年7 月28日，以94年度上易字第745 號，駁回上訴確定
    。詎乙○○於前案93年11月30日竊盜後遭當場逮捕後，仍不
    知悔改，因又缺錢花用，於友人林恒松邀約下，另行起意，
    基於意圖為自己不法所有之竊盜概括犯意，或與林恒松基於
    犯意聯絡（如附表壹編號1） ，或獨自1 人（如附表壹編號
    2、3、4），或與林東彥基於犯意聯絡（如附表壹編號5），
    ，於前案93年11月30日行竊遭逮捕3 個多月後之94年3 月16
    日起，至94年8 月3 日止，連續於附表壹編號1 至5 所示之
    時間、地點，以附表壹編號1 至5 所示之方式，竊取附表壹
    編號1 至5 所示辛○○等人所有之財物，得手後，即將附表
    壹編號1 所示之監視器鏡頭留供己用；將附表壹編號2 所示
    之信用卡持向特約商店刷卡消費【詳後述(二)】；將附表壹編
    號3 所示之車牌先占為己有；將附表壹編號4 所示之支票，
    偽造背書後，持向修車廠之員工謝秀金擔保行使【詳後述(三)
    】；將附表壹編號5 所示之卡拉OK變賣換現。嗣經警依附表
    壹編號1 至5 所示之查獲方式，分別循線查獲。
  (二)乙○○於行竊附表壹編號2 所示之皮包時，即思如皮包內有
    信用卡，即欲持該信用卡刷卡，並以偽造簽帳單行使之方式
    ，詐騙財物及服務，於確實發現該皮包內有信用卡後，即於
    94 年6月21日凌晨4 時30分許，至林家欣（業經本院另案94
    年度訴字第1556號判處有期徒刑3 月）位於彰化縣彰化市○○路○ 段2 巷11號住處，並為避免行竊遭發覺，先將該皮包
    及皮包內之身分證件再放回丙○○之機車置物箱內，僅保留
    合作金庫銀行卡號0000-0000-0000-0000 號信用卡，乙○○
    即與林家欣共同基於意圖為自己不法所有、偽造私文書並行
    使之概括犯意聯絡，而未經事先取得丙○○之同意及授權下
    ，旋於同日即如附表貳編號1 至5 所示之時間，連續持前開
    乙○○竊得之信用卡，或推由林家欣（如附表貳編號1 、2
    、4 、5） ，或推由乙○○（如附表貳編號3） ，於附表壹
    編號1 至5 所示與合作金庫銀行有特約之商店刷卡消費，致
    使如附表壹編號1 至5 所示之各該特約商店之接待人員不疑
    有他，陷於錯誤，而同意林家欣、乙○○以該信用卡給付消
    費款，林家欣、乙○○則於消費後之每筆簽帳單上之「商店
    存根聯」其上持卡人簽名欄內偽造「丙○○」之署名1 枚（
    該5 次消費，均係二聯式電子簽帳單，僅於商店存根聯上持
    卡人簽名欄內簽名，無庸於「持卡人（顧客）存根聯」上另
    為簽名），而完成足以表徵「丙○○」確認各該筆交易係其
    本人所為之意，而具備私文書性質之簽帳單後，林家欣、乙○○則分別將偽造「丙○○」署名已具備私文書性質之「商
    店存根聯」簽帳單返還予各該如附表貳編號1 至5 所示之接
    待人員，而行使主張該偽造之私文書，致使如附表壹編號 1
    至5 所示之各該特約商店人員連續交付林家欣、乙○○所詐
    購之商品及服務，且使發卡銀行之合作金庫銀行於如附表貳
    編號1 至5 所示之各該特約商店向收單銀行請款並由收單銀
    行扣除一定之手續費後付款予如附表貳編號1 至5 所示之各
    該特約商店，再由收單銀行將交易資料轉送發卡銀行請款時
    代為墊付消費款項，足以生損害於丙○○、發卡銀行與收單
    銀行之利益及發卡銀行、收單銀行對信用卡交易控管、依約
    與持卡人交易之如附表貳編號1 至5 所示之各該特約商店確
    認持卡人身分之正確性。嗣經警調閱各特約商店之監視器畫
    面，而循線查獲。
  (三)乙○○於行竊附表壹編號4 所示之支票時，即思可以竊取該
    支票，而達到偽造支票背書行使提供擔保，向商家詐騙之目
    的，並於94年8 月7 日竊得該支票後，即基於意圖為自己不
    法所有及偽造私文書並行使之犯意，於未經「上長利股份有
    限公司」之授權或同意，先於當天前往彰化縣彰化市某印章
    行，委由不知情之成年人，偽刻「上長利股份有限公司」之
    印章1 枚，隨即於該竊得之發票人為明潘企業股份有限公司
    、支票號碼為CHA0000000號、發票日期為94年8 月31日、票
    面金額為153,910 元之禁止背書轉讓支票上，以前開偽刻之
    「上長利股份有限公司」印章，在前開支票背面偽造「上長
    利股份有限公司」之印文1 枚，以完成具備私文書性質之背
    書行為後，即隨身攜帶準備使用。乙○○並於94年8 月9 日
    下午5 時許，攜帶前開支票，前往位於彰化縣彰化市○○○
    路232 號之汽車修配廠，並將前開偽造完成表徵背書私文書
    性質之支票1 紙，持以向該汽車修配廠工作人員葉秀金交付
    行使，用以取信於葉秀金以圖暫緩清償俾供擔保，足以生損
    害於葉秀金、原執票人上長利股份有限公司及發票人明潘企
    業股份有限公司之利益。嗣因乙○○於94年8 月10日，與上
    長利股份有限公司內負責管理此支票之丁○○聯絡後，相約
    於彰化縣彰化市○○路○ 段512 巷口見面，乙○○向丁○○
    表示需4 萬元換回該票，但為丁○○所拒絕，不知情該支票
    來源之甲○○則突然嚇稱「不然要把票拿去錢莊」，然丁○○仍拒不給付，而報警查知上情。
二、被告乙○○於本院準備程序中，就上揭犯罪事實均為有罪之
    陳述，且所犯係死刑、無期徒刑、最輕本刑為3 年以上有期
    徒刑以外之罪，經本院合議庭依刑事訴訟法第273 條之1 第
    1項之規定，裁定由受命法官1 人獨任進行簡式審判程序。
三、本案證據：
    (一)證人即被害人辛○○於警詢及本院審理時之證述（見94年
      度偵字第5466號卷第25頁至第27頁，本院95年9 月12日審
      判筆錄）。
    (二)證人即被害人丙○○警、偵訊之證述（見94年度偵字第59
      23號卷第19頁至第21頁，94年度偵字第7318號卷第24頁至
      第25頁）。
    (三)證人即被害人戊○○於警詢之證述（見94年度偵字第1365
      3 號卷第8 頁至第9 頁，烏警刑字第0940053019號卷第8
      頁至第9頁）。
    (四)證人即被害人丁○○於警、偵訊及本院審理時之證述（見
      彰警分刑字第0940030808號卷第3 頁至第6 頁，94年度偵
      字第7724號卷第32頁至第33頁，本院95年10月30日審判筆
      錄）。
    (五)證人即被害人己○○於警詢之證述（見彰警分刑字第0950
      010261號卷第9 頁至第10頁）。
    (六)證人即里昂汽車旅館職員陳柏旦於警詢之證述（見94年度
      偵字第5923號卷第22頁至第23頁）。
    (七)證人即裕毛屋企業股份有限公司職員陳姵妘於警詢之證述
      （見94年度偵字第5923號卷第24頁至第25頁）。
    (八)證人即亞太行動寬頻電信彰化中山加盟服務中心職員陳雅
      婷於警詢之證述（見94年度偵字第5923號卷第26頁至第27
      頁）。
    (九)證人即聖發金銀珠寶有限公司職員張美雲於警詢之證述（
      見94年度偵字第5923號卷第28頁至第29頁）。
    (十)證人即明潘企業股份有限公司員工庚○○於偵訊及本院審
      理之證述（見94年度偵字第7724號卷第43頁至第44頁，本
      院95年8月15日審判筆錄）。
    (十一)證人即拖吊車司機林建州於警詢之證述（見烏警刑字第09
      40053019號卷第10頁至第12頁，94年度偵字第13653 號卷
      第10頁至第11頁）。
    (十二)證人即共犯林恒松於警、偵訊之證述（見94年度偵字第54
      66號卷第21頁至第24頁、第66頁至第68頁、第76頁至第78
      頁）。
    (十三)證人即共犯林家欣於警、偵訊之證述（見94年度偵字第59
      23號卷第15頁至第18頁，第53頁至第54頁）。
    (十四)證人即共犯林東彥於警詢之證述（見彰警分刑字第095001
      0261號卷第1頁至第3頁）。
    (十五)合作金庫銀行大竹分行國際信用卡遺失/ 被竊異常交易處
      理紀錄表1紙（見94年度偵字第5923號卷第29頁）。
    (十六)被告乙○○及共犯林家欣偽造之簽帳單商店存根聯影本共
      5紙（見94年度偵字第5923號卷第29頁背面至第31頁）。
    (十七)被告乙○○及共犯林家欣至特約商店消費之監視器攝錄照
      片（見94年度偵字第5923號卷第33頁背面至第41頁）。
    (十八)丁○○立具之贓物認領保管單1 紙（見彰警分刑字第0940
      030808號卷第10頁）。
    (十九)發票人為明潘企業股份有限公司、票號為CHA0000000號、
      票面金額為153,910 元、發票日期為94年8 月31日之支票
      正、反面影本（見彰警分刑字第0940030808號卷第13頁背
      面）。
    (二十)上長利股份有限公司之原始印鑑章印文1 紙（見本院卷）
      。
    法務部調查局95年1 月17日調科貳字第09500013230 號鑑
      定通知書1紙（見94年度偵字第7724號卷第61頁）。
    內政部警政署刑事警察局94年8 月24日刑紋字第09401268
      66號鑑驗書1 紙（見彰警分刑字第0950010261號卷第18頁
      至第20頁）。
    彰化縣警察局彰化分局刑案現場勘查報告1 份（見彰警分
      刑字第0950010261號卷第22頁至第24頁）。
    車輛車牌失竊作業—新增牌照認可資料1 紙（見烏警刑字
      第0940053019號卷第22頁）。
    刑案現場測繪圖1 紙（見烏警刑字第0940053019號卷第23
      頁）。
    香港商捷上道路援助服務五聯單1 紙（見烏警刑字第0940
      053019號卷第24頁）。
    被告之自白。
    臺灣高等法院被告前案紀錄表。
四、我國刑法於94年2月2日修正公布，95年7月1日施行（下稱新
    法；修正前刑法下稱舊法）後，依最高法院95年度第 8次刑
    事庭會議決議內容，有關新舊法之適用原則如下：
    (一)新法第2條第1項之規定，係規範行為後法律變更所生新舊
      法律比較適用之準據法，於新法施行後，應適用新法第2
      條第1項之規定，為「從舊從輕」之比較。
    (二)基於罪刑法定原則及法律不溯及既往原則，行為之處罰，
      以行為時之法律有明文規定者為限，必行為時與行為後之
      法律均有處罰之規定，始有新法第2條第1項之適用。
    (三)比較時應就罪刑有關之共犯、未遂犯、想像競合犯、牽連
      犯、連續犯、結合犯，以及累犯加重、自首減輕暨其他法
      定加減原因（如身分加減）與加減例等一切情形，綜其全
      部罪刑之結果而為比較。
    (四)新法第33條第5 款規定罰金刑為新臺幣1 千元以上，以百
      元計算之，新法施行後，應依新法第2 條第1 項之規定，
      適用最有利於行為人之法律。
    本件被告行為後，刑法關於共犯、連續犯、累犯、牽連犯及
    本刑罰金刑之規定業經修正，依前揭最高法院95年度第8 次
    刑事庭會議決議內容，且經本院為如附表肆所示之比較後，
    認本案就共犯、連續犯、累犯、牽連犯及本刑罰金刑等規定
    ，依刑法第2 條第1 項前段，仍應依舊法適用。
五、被告雖於本院準備程序時辯稱：伊因於93年10月底時，因將
    所租用之車子撞壞，需高額修理費，始再犯本案各次竊盜案
    件云云。惟查，被告前案係於93年11月30日，因攜帶兇器、
    踰越牆垣及夜間侵入住宅竊盜案件，經本院以94年度訴字第
    123 號，判處有期徒刑1 年6 月，上訴後，經臺灣高等法院
    臺中分院於94年7 月28日，以94年度上易字第745 號，駁回
    上訴確定，其前案行竊之時間，距離本案第1 次竊盜之時間
    ，相隔達3 個多月，倘其確實需款孔急，焉有相隔如此久之
    時間，始再為行竊；又被告及共犯林恒松於警詢時，即供承
    ：係因共犯林恒松於案發前晚發現監視器鏡頭，為供己用，
    始找來被告共同行竊，得手後，因被告要用，才由被告將該
    鏡頭拿走等語（見94年度偵字第5466號卷第23頁），從而，
    被告於為本案附表壹編號1 所示竊盜犯行時，係因共犯林恒
    松之提議始行竊，而被告事後取得該監視器後，復係將該監
    視器先安裝在自宅屋外，此情業據證人即被害人辛○○於本
    院審理時證述詳實，從而，被告辯稱會再為如附表壹所示之
    各次竊盜犯行，係因缺錢欲變現云云，即屬可疑；況被告於
    本院準備程序時，辯稱確曾發生車禍，且係由遠親縣議員盧
    盈宏負責調解等語，然經本院庭後以公務電話與盧盈宏本人
    聯絡結果，盧盈宏告以：認識被告此人，然未曾幫忙處理過
    被告之車禍事件等語，此有本院95年8 月16日電話紀錄表1
    紙在卷可稽，蓋被告與縣議員盧盈宏既具有遠親關係，且被
    告欲盧盈宏出庭作證之事項，係屬一般縣議員為民服務項目
    中最普遍之協調事宜，倘盧盈宏確有為與其具有親戚關係之
    被告處理車禍糾紛，焉有故意推辭而為不實陳述之理；況被
    告迄本院審理終結止，不僅未能提出車禍之相對人、報案紀
    錄及修理紀錄等相關事證，更足認被告顯係思以裁判上一罪
    之辯解，而圖卸免本案刑責。綜上所述，依現存證據，尚難
    證明本案被告所犯前開犯行，與前案93年10月30日之竊盜犯
    行，有何修正刪除前之裁判上一罪或實質上一罪關係，本院
    自應為實體之判決。
六、起訴書犯罪事實欄中，雖僅記載被告為如附表壹編號1 、2
    所示之竊盜犯行，及犯罪事實欄(二)所載之偽造私文書並行使
    ，及詐欺取財犯行，惟犯罪事實部分所記載之其餘竊盜、偽
    造私文書並行使及詐欺取財犯行（含移送併案審理部分），
    與起訴書記載之部分，既各有修正刪除前連續犯及牽連犯之
    裁判上一罪關係，基於審判不可分原則，本院自應併予審理
    。
七、爰審酌本案被告之素行非佳，此有臺灣高等法院被告前案紀
    錄表存卷可參，其正值壯年，竟不思循正當途徑獲取財物，
    且就伊所為犯罪事實欄所示之部分犯行，原均矢口否認，皆
    需待司法警察、檢察官或本院，提出並調查證據明確後，始
    改口承認，犯後態度極差，毫無悔改之心；又於前案竊盜遭
    逮捕後，於法院審理程序中，即再為本案犯行，藐視司法及
    法律之情昭然；復巧言辯解，欲使本案所為如犯罪事實欄所
    示之全部犯行，能與前案經判決確定之竊盜1 案，得認以裁
    判上一罪關係，而脫免卸責，及犯罪所得、動機、犯罪手法
    等一切情狀，核情量處如主文所示之刑。
八、臺灣彰化地方法院檢察署94年度偵字第7724號併案意旨略以
    ：被告乙○○夥同甲○○（業經本院另案95年度易字第124
    號，判處拘役20日），基於恐嚇取財之共同犯意聯絡，於94
    年8 月10日下午4 時，一同至彰化縣彰化市○○路○ 段512
    巷口赴約，並先由被告向證人丁○○表示需以4 萬元交換該
    遭竊支票，但為證人丁○○所拒絕，甲○○則表示「不然我
    們把票拿去錢莊」等足以使他人畏怖之事恐嚇證人丁○○，
    欲對證人丁○○施加壓力，然證人丁○○仍拒不給付，而未
    得逞，因認被告此部分另涉有刑法第346 條第3 項、第1 項
    之恐嚇取財未遂罪嫌。然證人甲○○於本院審理時證稱：其
    有在車上說要把票拿去錢莊，但是其自己要說的，不是先與
    被告商量過，其不知道票據來源等語（詳見本院95年8 月15
    日審判筆錄），再參酌以證人即被害人丁○○前於警、偵訊
    中所為之指述，亦均未提及同行之被告有為相同言語之表示
    等情，應足認證人甲○○向在場之人表示「不然我們把票拿
    去錢莊借錢」一語，確係其一人突萌之犯意下所為無訛，且
    就證人甲○○此部分犯行，亦經本院另案95年度易字第 124
    號判決，認定係證人甲○○一人所為，尚與被告無涉，從而
    ，尚乏證據足資證明被告確涉有此部分犯嫌，縱被告確涉有
    此部分犯嫌，然被告乙○○陳稱：會與證人丁○○見面，係
    證人丁○○主動邀約等語，從而，本案被告於竊取該支票時
    ，無從得知保管支票之證人丁○○，會與其主動聯絡，其當
    無從於竊取支票之始，即有欲以竊取支票而遂行對原執票人
    行恐嚇取財之目的，是就被告移送併案此恐嚇取財之犯嫌部
    分，難認與本案起訴書所載犯罪事實部分，有何連續犯及牽
    連犯之裁判上一罪關係，此部分既未經起訴，本院自無從併
    予審理，併此敘明。
九、應依刑事訴訟法第273 條之1 第1 項、第299 條第1 項前段
    、第310 條之2 、第454 條第1 項，刑法第2 條第1 項前段
    、修正前刑法第28條、修正刪除前刑法第56條、刑法第216
    條、第210 條、第321 條第1 項第2 款、第339 條第1 項、
    修正刪除前刑法第55條、修正前刑法第47條、刑法第219 條
    ，罰金罰鍰提高標準條例第1 條，判決如主文。
十、如不服本判決，應於判決送達後10日內，向本院提出上訴狀
    （須附繕本），上訴於臺灣高等法院臺中分院。
    。
中    華    民    國    95    年    11    月    13    日
                  刑事第二庭    法  官  簡婉倫
以上正本證明與原本無異。
如不服本判決，應於送達後10日內，向本院提出上訴狀( 須附繕
本 )。
告訴人或被害人對於判決如有不服具備理由請求檢察官上訴者，
其上訴期間之計算係檢察官收受判決正本之日期為準。
中    華    民    國    95    年    11    月    13    日
                                書記官
中華民國刑法第216條
行使第 210 條至第 215 條之文書者，依偽造、變造文書或登載
不實事項或使登載不實事項之規定處斷。
中華民國刑法第210條
偽造、變造私文書，足以生損害於公眾或他人者，處5 年以下有
期徒刑。
中華民國刑法第321條
（加重竊盜罪）
犯竊盜罪而有左列情形之一者，處 6 月以上、 5 年以下有期徒
刑：
二、毀越門扇、牆垣或其他安全設備而犯之者。
中華民國刑法第339條
意圖為自己或第三人不法之所有，以詐術使人將本人或第三人之
物交付者，處5 年以下有期徒刑、拘役或科或併科1 千元以下罰
金。
以前項方法得財產上不法之利益或使第三人得之者，亦同。
前二項之未遂犯罰之。
附表壹
┌─┬────┬──────┬──────┬────┬────────────────────┬────┬─────┐
│編│ 行為人 │  時   間   │  地    點  │ 被害人 │          犯    罪    方    式          │所得財物│所犯法條  │
│號│        │  （民國）  │            │        ├────────────────────┤（新臺幣│          │
│  │        │            │            │        │          查    獲    方    式          │）      │          │
├─┼────┼──────┼──────┼────┼────────────────────┼────┼─────┤
│１│乙○○│94年3 月16日│彰化縣彰化市│ 辛○○ │由乙○○駕駛林恒松向不知情友人陳俊傑所借│監視器鏡│刑法第321 │
│  │林恒松│凌晨5時     │實踐路178 號│        │得之車號5R —0942 號自小客車，搭載林恒松│頭1 個（│條第1項第 │
│  │        │            │前          │        │，推由乙○○於車上把風，林恒松持其所有，│價值約2,│3 款攜帶兇│
│  │        │            │            │        │客觀上足對人之生命、身體構成危險，屬兇器│800元） │器竊盜罪  │
│  │        │            │            │        │之剪刀1支（已滅失），竊取該屋戶外所懸掛 │        │          │
│  │        │            │            │        │之監視器鏡頭得手                        │        │          │
│  │        │            │            │        ├────────────────────┤        │          │
│  │        │            │            │        │辛○○提供監視錄影畫面後，經警循線查獲林│        │          │
│  │        │            │            │        │恒松，經林恒松供出係與乙○○共犯後，由員│        │          │
│  │        │            │            │        │警至乙○○住處，攝得辛○○遭竊之監視器鏡│        │          │
│  │        │            │            │        │頭已懸掛於乙○○住處外，並經警將照片供謝│        │          │
│  │        │            │            │        │文欽指認與其失竊之監視器鏡頭，均有相同故│        │          │
│  │        │            │            │        │障之紅外線燈泡無誤                      │        │          │
├─┼────┼──────┼──────┼────┼────────────────────┼────┼─────┤
│２│乙○○│94年6 月21日│彰化縣彰化市│ 丙○○ │乙○○利用丙○○停放於路旁之車號KWF —99│皮包1 個│刑法第320 │
│  │        │凌晨3時     │彰南路2 段25│        │3 號機車行李箱未上鎖之機會，徒手開啟行李│（內有合│條第1 項普│
│  │        │            │7 巷11號前  │        │箱後，竊取丙○○之皮包1個得手           │作金庫及│通竊盜罪  │
│  │        │            │            │        ├────────────────────┤富邦銀行│          │
│  │        │            │            │        │丙○○報警後，經警調取監視錄影畫面，而循│之信用卡│          │
│  │        │            │            │        │線查獲乙○○、林家欣涉有重嫌，而查知上情│）      │          │
├─┼────┼──────┼──────┼────┼────────────────────┼────┼─────┤
│３│乙○○│94年6 月22日│臺中縣烏日鄉│所有人陳│乙○○欲遂行以懸掛其個人同型號車款之車牌│車號8707│刑法第321 │
│  │        │凌晨某時    │公園路380 號│美淑；  │於被害人車輛上，再通知不知情拖吊業者，訛│—JA車牌│條第1 項第│
│  │        │            │前          │使用人黃│稱其個人所有之自小客車故障需拖吊之竊盜手│2面     │3 款攜帶兇│
│  │        │            │            │英文    │法，先持其所有，屬金屬材質，足以旋轉螺絲│        │器竊盜罪  │
│  │        │            │            │        │，客觀上足對人之身體構成危險，屬兇器之活│        │          │
│  │        │            │            │        │動扳手（業已滅失），拆卸竊取車牌2面得手 │        │          │
│  │        │            │            │        ├────────────────────┤        │          │
│  │        │            │            │        │嗣乙○○將其個人所有之車牌，改懸掛於陳美│        │          │
│  │        │            │            │        │淑所有之前揭自小客車，並通知不知情之拖吊│        │          │
│  │        │            │            │        │車司機林建洲，前往左址欲將該陳美淑所有之│        │          │
│  │        │            │            │        │自小客車拖離之際，即遭戊○○發覺制止，並│        │          │
│  │        │            │            │        │報警，而竊盜該自小客車得手，乙○○雖搭乘│        │          │
│  │        │            │            │        │林建洲所駕駛之拖吊車逃逸，仍為警循線查獲│        │          │
├─┼────┼──────┼──────┼────┼────────────────────┼────┼─────┤
│４│乙○○│94年8 月7 日│彰化縣彰化市│ 丁○○ │乙○○攀爬踰越屬安全設備之窗戶，進入該公│支票1 紙│刑法第321 │
│  │        │白天        │國聖路175 巷│        │司內後（無故侵入建築物部分，未據告訴），│（票號CH│條第1 項第│
│  │        │            │121 弄69之15│        │徒手竊取支票1紙                         │A0000000│2 款踰越安│
│  │        │            │號上長利股份│        ├────────────────────┤號、發票│全設備竊盜│
│  │        │            │有限公司內  │        │嗣因乙○○於取得該支票後，即偽刻上長利股│人明潘企│罪        │
│  │        │            │            │        │份有限公司之印章完成背書，並持向謝秀金所│業股份有│          │
│  │        │            │            │        │經營之修車廠，以該支票供作擔保後。乙○○│限公司、│          │
│  │        │            │            │        │仍不滿足，即透過明潘企業股份有限公司職員│票面金額│          │
│  │        │            │            │        │庚○○，而與上長利股份有限公司之支票保管│153,910 │          │
│  │        │            │            │        │人丁○○聯絡見面，欲丁○○以現金贖回該支│元、發票│          │
│  │        │            │            │        │票，遭丁○○拒絕，並報警查獲            │日：94年│          │
│  │        │            │            │        │                                        │8 月31日│          │
│  │        │            │            │        │                                        │）      │          │
├─┼────┼──────┼──────┼────┼────────────────────┼────┼─────┤
│５│乙○○│94年8 月3 日│彰化縣彰化市│ 己○○ │先由乙○○於夜間啟門該住處確認有何財物後│點唱家廠│刑法第 321│
│  │林東彥│凌晨3 時至 4│三村路886-36│        │，再由乙○○與林東彥共同夜間啟門侵入該址│牌卡拉OK│條第1 項第│
│  │        │時50分間之夜│號住宅      │        │，徒手竊取、搬運卡拉OK點唱機1 台得手    │點唱機1 │1 款夜間侵│
│  │        │間某時      │            │        ├────────────────────┤台【（含│入住宅竊盜│
│  │        │            │            │        │經警於己○○住處採取指紋送驗，確認有林東│主機1 台│罪        │
│  │        │            │            │        │彥之指紋後，再循線查獲林東彥、乙○○2人 │及喇叭2 │          │
│  │        │            │            │        │                                        │個），價│          │
│  │        │            │            │        │                                        │值約4 萬│          │
│  │        │            │            │        │                                        │元】    │          │
└─┴────┴──────┴──────┴────┴────────────────────┴────┴─────┘
附表貳：
┌─┬────┬──────┬──────┬─────┬─────┐
│編│負責持卡│  時    間  │  地   點   │ 特約商店 │所得財物或│
│號│消費簽名│            │            │ 接待人員 │利益      │
│  │者      │            │            │          │          │
├─┼────┼──────┼──────┼─────┼─────┤
│１│ 林家欣 │94年6 月21日│彰化縣彰化市│  陳柏旦  │價值699.15│
│  │        │凌晨5 時17分│自強南路560 │          │元之休息服│
│  │        │16秒        │號里昂汽車旅│          │務        │
│  │        │            │館          │          │          │
├─┼────┼──────┼──────┼─────┼─────┤
│２│ 林家欣 │94年6 月21日│彰化縣彰化市│  陳柏旦  │價值199.76│
│  │        │上午7 時10分│自強南路560 │          │元之休息服│
│  │        │45秒        │號里昂汽車旅│          │務        │
│  │        │            │館          │          │          │
├─┼────┼──────┼──────┼─────┼─────┤
│３│ 乙○○ │94年6 月21日│彰化縣彰化市│  陳姵妘  │價值1,476 │
│  │        │上午8時33分 │曉陽路15號裕│          │元之香煙及│
│  │        │            │毛屋企業股份│          │咖啡      │
│  │        │            │有限公司曉陽│          │          │
│  │        │            │店          │          │          │
├─┼────┼──────┼──────┼─────┼─────┤
│４│ 林家欣 │94年6 月21日│彰化縣彰化市│  陳雅婷  │價值3,500 │
│  │        │上午9時48分 │中山路2 段95│          │元之NOKIA │
│  │        │            │6 號亞太行動│          │廠牌行動電│
│  │        │            │寬頻電信彰化│          │話1支     │
│  │        │            │中山加盟服務│          │          │
│  │        │            │中心        │          │          │
├─┼────┼──────┼──────┼─────┼─────┤
│５│ 林家欣 │94年6 月21日│彰化縣彰化市│  張美雲  │價值1,970 │
│  │        │上午9時59分 │三民路363 號│          │元之黃金戒│
│  │        │            │聖發金銀珠寶│          │指1只     │
│  │        │            │有限公司    │          │          │
└─┴────┴──────┴──────┴─────┴─────┘
附表
一、未扣案如附表貳編號1 至5 所示消費之簽帳單之「商店存根
    聯」其上持卡人簽名欄內偽簽之丙○○署押各1 枚，共計5
    枚。
二、未扣案盜刻之「上長利股份有限公司」印章1顆。
三、發票人為明潘企業股份有限公司、支票號碼為CHA0000000號
    、執票人為上長利股份有限公司、票面金額為153,910 元、
    付款人為中國國際商業銀行彰化分行之支票背面上，被告偽
    造之「上長利股份有限公司」印文1枚。
附表肆
┌──┬─────┬─────────────────────────┐
│編號│修正事項  │  以各別修正事項討論新、舊法之比較適用            │
├──┼─────┼─────────────────────────┤
│ 一 │共同正犯  │刑法第28條有關共同正犯之規定，僅作文字修正，對於狹│
│    │          │義共同正犯（指有犯意聯絡及行為分擔之數行為人）之認│
│    │          │定，不生任何影響                                  │
├──┼─────┼─────────────────────────┤
│ 二 │連續犯    │被告行為後，刑法第56條連續犯之規定，業經刪除，則被│
│    │          │告之犯行，因行為後新法業已刪除連續犯之規定，此刪除│
│    │          │雖非犯罪構成要件之變更，但已顯已影響行為人刑罰之法│
│    │          │律效果，自屬法律有變更，且比較新、舊法結果，以舊法│
│    │          │論以連續犯對被告較為有利                          │
├──┼─────┼─────────────────────────┤
│ 三 │累犯      │被告不論依修正前之刑法第47條，抑或修正後之刑法第47│
│    │          │條第1 項，均構成累犯，且均應加重其刑，對被告而言，│
│    │          │並無有利或不利之情形，不生任何影響                │
├──┼─────┼─────────────────────────┤
│ 四 │牽連犯    │被告行為後，刑法第55條牽連犯之規定，業經刪除。本件│
│    │          │被告所犯上開連續加重竊盜及連續行使偽造私文書及連續│
│    │          │詐欺取財3 罪，具有牽連犯之關係，依修正前即行為時之│
│    │          │規定，應從一重之連續行使偽造私文書罪處斷；依修正後│
│    │          │之刑法既已刪除牽連犯之規定，則所犯上述3 罪即應依數│
│    │          │罪併罰之規定分論併罰。經比較新舊法之規定，修正後之│
│    │          │規定並非較有利於被告                              │
├──┼─────┼─────────────────────────┤
│ 五 │主刑罰金刑│刑法第33條第5款有關罰金刑部分，在新法部分係規定為 │
│    │部分      │罰金：新臺幣1,000元以上，以百元計算之。而舊法時則 │
│    │          │係規定為罰金：1元以上，經比較修法前後之規定，應以 │
│    │          │修正前刑法第33條第5款之規定，對行為人有利。       │
├──┴─────┴─────────────────────────┤
│總結：本案綜合前開結果，仍應適用舊法之規定                          │
└──────────────────────────────────┘


司法院資訊處製作；財團法人民間司法改革基金會備份。
